臺灣桃園地方法院民事裁定
111年度簡抗字第5號
抗  告  人  賴秀琴  
相  對  人  賴永餘  
上列當事人間請求損害賠償事件，對於民國110年11月10日本院
中壢簡易庭所為110年度壢簡字第1365號民事裁定提起抗告，本
院裁定如下：
    主  文
原裁定廢棄。
抗告費用由相對人負擔。
    理  由
一、抗告意旨略以：鈞院107年度壢簡字第760號判決(下稱另案
    一審判決)相對人應將系爭房屋返還予抗告人及其他共有人
    ，該判決得假執行。後相對人以繳交新臺幣（下同）13萬2,
    000元為擔保金，延後一年免假執行，上開判決並經鈞院以1
    07年度簡上字第240號判決相對人之上訴駁回(下稱另案二審
    判決)，並再經鈞院以109年度再易字第19號判決駁回相對人
    再審之訴，抗告人及其他共有人就另案終局為勝訴，相對人
    皆敗訴確定。但相對人於另案之律師顏(袁)曉君不願意和解
    ，欲要求抗告人撤回此案件，欲使相對人可取回上開擔保金
    13萬2,000元，抗告人認為相對人太超過，不願意妥協，調
    解因此不成立。抗告人與其他共有人等之權益因相對人繳納
    擔保金而拖延，相對人復無與抗告人及其他共有人有和解之
    意願，訴訟耗費了2年又12個月的時間，相對人卻於該段期
    間內持續強占房屋，積欠每月2萬5,000元之租金，如此惡劣
    之行為，抗告人莫可奈何，故不同意相對人領回上開免為假
    執行之擔保金，並主張此筆擔保金必須作為賠償抗告人因遲
    延執行期間所受損害權益之補償等語，而提起本件抗告，並
    聲明原裁定廢棄、程序費用及抗告費用由相對人負擔等語。
二、按提起民事訴訟，應依規定繳納裁判費，此為必須具備之程
    式。另起訴，應以訴狀表明當事人及法定代理人、訴訟標的
    及其原因事實、應受判決事項之聲明，提出於法院為之；當
    事人書狀，除別有規定外，應記載當事人姓名及住所或居所
    ，民事訴訟法第244條第1項、第116條第1項第1款定有明文
    。又起訴不合程式或不備其他要件，其情形可以補正者，審
    判長應定期間先命補正，如逾期未補正，法院應以裁定駁回
    原告之訴，此觀民事訴訟法第121條、第249條第1項第6款規
    定即明。是查：
  ⒈抗告人於民國110年7月5日以相對人為被告，向原審起訴請求
    損害賠償，並繳納第一審裁判費1,440元，嗣原審即於110年
    8月2日函請抗告人表明「請求損害賠償之金額為何」，並提
    出「系爭房屋最新第一類登記謄本」(下稱補正函文)，抗告
    人即於110年8月11日具狀表明請求金額為30萬元，且依旨提
    出系爭房屋之登記謄本。原審再於110年10月25日裁定抗告
    人應於裁定送達後3日內具狀補正「受判決事項之聲明」（
    即訴之聲明)，及敘明「被告有何侵權行為之原因事實」，
    並補繳裁判費3,200元，倘逾期未補正，即駁回其訴(下稱補
    正裁定)。之後原審認抗告人僅於110年11月1日依「補正裁
    定」繳納3,200元，卻未補正起訴之原因事實，故於110年11
    月10日裁定駁回抗告人之訴(下稱駁回裁定)等情，業經本院
    審閱原審案卷無誤，堪以認定。
  ⒉然再參以原審案卷，可知抗告人係於110年7月5日以相對人為
    被告，向原審起訴請求損害賠償，依其當日所提出之第一份
    起訴狀（附原審卷第2頁以下）及第二份起訴狀內容（參原
    審卷第15頁以下)，均已表明請求之當事人及其住居所，雖
    無記載訴之聲明，但業以13萬2,000元為訴訟標的金額，繳
    納第一審裁判費1,440元，故抗告人嗣依「補正函文」而具
    狀擴張請求金額為30萬元後，原審依此以「補正裁定」命抗
    告人繳納裁判費3,200元時，卻未先扣除抗告人已繳納之1,4
    40元，已有未當。而抗告人既已依「補正函文」，具狀表示
    請求損害賠償之金額為30萬元，應可認該訴之聲明已為特定
    ，已無未記載之情事，是「補正裁定」再命抗告人補正訴之
    聲明，亦有未洽。另抗告人已於第一份起訴書上記載「依10
    8年度存字第492號提存後停止執行，相對人拖延且不願意和
    解，提存物13萬2,000元不可能讓相對人取回，所以提告損
    害賠償。再桃園市○○區○○路0段00巷00號房屋(下稱系爭房屋
    )遭損害破壞鐵窗、廚房和廁所被拆除，屋內留下一大堆雜
    物髒亂未清理，相對人自己請神明未遷移，鑰匙不交出，惡
    意積欠多年房租等。相對人在未經全體公同共有人同意下，
    擅自毀損房屋，嚴重侵害公同共有人權益和損失」等語，並
    提出桃園府前存證號碼193存證信函（相對人寄給抗告人）
    、桃園府前存證號碼220號存證信函（抗告人寄給相對人）
    、委託書、本院109年度司執字第55415號函文、執行筆錄、
    房屋照片等資料為證；另於第二份起訴書上記載「抗告人與
    相對人間請求回復原狀等事件，前經鈞院另案二審民事裁定
    准予以13萬2,000元供擔保後，對聲請人108年度司執字第12
    952號強制執行程序（下稱系爭執行程序）暫予停止，並依1
    08年度存字第492號裁定提存後停止執行，嗣因另案已全部
    勝訴，故已執行完畢。就屋內損害請求相對人賠償。是系爭
    執行程序暫予停止，害抗告人白白給相對人暫用一年期間，
    屋內東西因此損害，廚房、浴室也不見了，鐵窗花了12萬元
    。租金每月2萬5,000元也不繳，所以父親在世時曾提告侵占
    。相對人行為實屬不當，故提起本案訴訟」等語，確已說明
    訴請相對人負侵權行為損害賠償之原因，係起源於相對人經
    另案二審裁定供擔保後得免為另案一審判決之假執行，相對
    人並據以供擔保13萬2,000元後停止系爭執行程序之進行，
    於該停止執行期間，該執行標的物即系爭房屋遭破壞，相對
    人復未繳納每月租金，故不同意相對人領回擔保金，並請求
    相對人賠償等，其用語雖未見十分精確，但對於本案訴訟之
    原因事實已大致敘述，至於該等事實理由是否有據，則應待
    實體調查審判後始能確認，「補正裁定」再命抗告人就此部
    分加以補正，仍有未當。
　⒊綜上，在抗告人依「補正函文」以書狀補正請求損害賠償之
    金額為30萬元，並依「補正裁定」繳納裁判費3,200元時，
    抗告人之起訴已具備各項法律程式，並無起訴不合程式或不
    備其他要件之情形。故原審後因認抗告人未依「補正裁定」
    補正起訴之事實理由時，逕依民事訴訟法第249條第1項第6
    款「起訴不合程式」規定為由，以「駁回裁定」駁回抗告人
    起訴，於法即有未合，抗告意旨指摘原裁定不當，求予廢棄
    ，非無理由。爰廢棄原裁定，發回原審另為適法之處理。
三、據上論結，本件抗告為有理由，依民事訴訟法第436條之1第
    3項、第492條、第95條、第78條，裁定如主文。

中    華    民    國   111    年    1     月    25    日
　　 　　　民事第二庭   審判長法  官　周玉羣
                              法  官　吳為平
                              法  官  林靜梅
正本係照原本作成。
本裁定不得再抗告。
中    華    民    國   111    年   1     月    25     日
                              書記官  劉寶霞